# 贴息

提问人：zhs7403 时间：2019-11-27 06:30:13
a 从客户那收到了应收票据，a 的供应商想早点回款，然后 a 就把自己收到的银行承兑汇票贴现了给供应商钱，但是供应商要承担贴现息。请问 a和供应商对该笔贴息如何考虑

回答人：chenyiwei
A 的会计处理首先取决于对该贴现事项的会计处理，即所贴现的票据能否终止确认。如果能够终止确认，则从供应商收到的贴息冲抵金融资产终止确认损益；如果不能终止确认，则贴息款予以递延，冲抵后续的利息支出。
供应商对支付的贴息款作为价格折让处理，冲减销售收入。